【裁判字號】    94,訴,2282
【裁判日期】    950317
【裁判案由】    強盜等
【裁判全文】
臺灣桃園地方法院刑事判決              94年度訴字第2282號
公  訴  人  臺灣桃園地方法院檢察署檢察官
被      告  甲○○
                      7樓另.
選任辯護人  謝淑芬律師
上列被告因強盜案件，經檢察官提起公訴（94年度偵字第18330
號），本院判決如下︰
    主  文
甲○○意圖為自己不法之所有，攜帶兇器，以強暴至使不能抗拒
，而取他人之物，處有期徒刑柒年拾月。
    事  實
一、甲○○意圖為自己不法之所有，於民國94年8 月4 日16時40
    分許，攜帶所有人不詳、以之揮砍足以傷害他人生命、身體
    、客觀上具有危險性之西瓜刀1 把（未扣案，長度約36公分
    ），見乙○○○位於桃園縣中壢市○○街28巷5 號住處旁之
    車庫鐵捲門未關，即未經許可侵入車庫，再由車庫與1 樓間
    之門侵入該屋1 樓後（無故侵入住宅部分未據告訴），旋從
    樓梯奔上2 樓，進入乙○○○所在之主臥房，持西瓜刀指著
    坐在床舖上之乙○○○胸口，喝令乙○○○不許動，並詢問
    錢財放置何處，乙○○○佯稱屋內並無錢財，惟未為甲○○
    所採信，而開啟主臥房內之某1 書桌抽屜，發現1 紅包袋後
    ，將紅包袋撕開，取走袋內之現金新台幣（下同）5,000 元
    ，再逼問乙○○○有無其他錢財，乙○○○告知1 樓飯桌上
    有1 個置有2 、300 元之皮包，甲○○再以左手開啟數個書
    桌抽屜並翻動抽屜內之皮包、放置雜物之長橢圓型鐵盒等物
    ，見無法覓得其他錢財後，即匆匆下樓，將1 樓飯桌上皮包
    內之現金2 、300 元取出後，旋離開該屋，以此強暴手段至
    使乙○○○不能抗拒，而取走其所有之前開現金。嗣乙○○○報警處理，經桃園縣政府警察局中壢分局刑事鑑識組警員
    丙○○、丁○○到場採證，在該屋2 樓主臥房書桌抽屜內之
    放置雜物之長橢圓型鐵盒盒蓋內側及外側各採得可資比對之
    指紋1 枚，送請內政部警政署刑事警察局（以下簡稱刑事警
    察局）比對，經輸入電腦比對再由人工確認結果，在該鐵盒
    盒蓋外側採得之指紋與該局檔存甲○○左姆指指紋相符，而
    查悉前情。
二、案經桃園縣政府警察局中壢分局報告臺灣桃園地方法院檢察
    署檢察官偵查起訴。
    理  由
一、訊據被告甲○○矢口否認有前揭犯行，略以：伊並未曾持刀
    強盜被害人乙○○○，至於她屋內為何會採得伊之指紋，伊
    也不知道，因伊在中壢市○○街一帶行竊過很多住戶，可能
    有到乙○○○住處行竊過，所以她家才會採到伊的指紋云云
    置辯。惟查：
（一）被害人乙○○○於94年8 月4 日16時40分許，在其桃園縣
      中壢市○○街28巷5 號住處2 樓主臥房內，遭人持西瓜刀
      強盜財物乙節，此經被害人乙○○○於本院審理時結證綦
      詳，並有現場蒐證照片10幀附卷可憑，此部分事實殆無疑
      問。
（二）證人丙○○、丁○○接獲通報後，至上址進行採證，在該
      屋2 樓主臥房書桌抽屜內之放置雜物之長橢圓型鐵盒盒蓋
      內側及外側各採得可資比對之指紋1 枚，送請刑事警察局
      比對，經輸入電腦比對再由人工確認結果，在該鐵盒盒蓋
      外側採得之指紋與該局檔存被告甲○○左姆指指紋相符，
      在該鐵盒盒蓋內側採得之指紋則與被害人乙○○○右手食
      指指紋相符等情，此經證人丙○○、丁○○於本院審理時
      結證明確，並有中壢分局證物清單、刑事警察局94年9 月
      20日刑紋字第0940141147號鑑驗書各1 份在卷可佐，足徵
      被告甲○○確曾以左手姆指碰觸過被害人乙○○○上址住
      處2 樓主臥房書桌抽屜內之長橢圓型鐵盒盒蓋外側，至臻
      明確。
（三）被告及辯護人雖均主張被告曾在中壢市○○街一帶行竊過
      很多住戶，可能亦曾到被害人乙○○○住處行竊，所以被
      害人住處內才會採到被告之指紋云云。然該名持西瓜刀侵
      入上址住處強盜被害人之歹徒曾開啟被害人放置在主臥房
      書桌抽屜內之長橢圓型鐵盒，而被害人乙○○○於94年8
      月4 日遭人侵入上址住處並持刀強盜財物之前，從未發覺
      其住處曾遭人侵入行竊，此經被害人乙○○○於本院審理
      時證述在卷，且與證人丙○○、丁○○於本院審理時結證
      稱：我們到現場後，抽屜內的長橢圓型鐵盒是被打開的，
      我們問被害人該鐵盒平常就是這樣打開的嗎，被害人說不
      是，是被歹徒動過、打開的，我們才會對該鐵盒進行採證
      等語互核相符。被告就此雖又辯稱：伊侵入他人住處行竊
      時，如果沒有偷到東西，就會大致上物歸原位，若有偷到
      東西，就會拿了東西趕快走云云，惟衡諸常情，侵入他人
      住宅行竊之竊賊，為尋得屋主藏放隱密之財物，多會翻箱
      倒櫃搜尋財物，不論有無覓得財物，為免屋主或其他家人
      隨時可能返回而遭當場發覺，亦不會在屋內逗留甚久，況
      本件被害人乙○○○並無工作，平時係在上址住處照顧其
      年幼之孫女，有時會攜其孫女外出至附近公園散步，時間
      不一定，此經被害人乙○○○於本院審理時證述明確，顯
      見被害人上址住處並非時常無人在內，被害人縱偶有外出
      ，外出之時間長短亦不一定，被告若欲侵入該屋行竊，對
      被害人平時之作息當無未詳加觀察、留意之理，在被害人
      隨時可能返回之情形下，被告實無在侵入該屋並翻動屋內
      物品以搜尋財物後，猶有餘裕將已翻動物品回復原狀之可
      能，其前開所辯實不足採信。
（四）辯護意旨雖主張：被告曾犯有多次侵入住宅竊盜之犯行，
      惟其歷次犯行均是與他人一起開車行動，且從未配戴口罩
      ，歷次遭查獲時，亦從未扣得西瓜刀，此與本件行為人係
      獨自1 人配戴口罩、手持西瓜刀、騎乘機車犯案之行為模
      式截然不同，故此次犯行顯非被告所為云云，然被害人乙○○○於本院審理時結證稱：伊不敢肯定持刀強盜之歹徒
      有無配戴口罩，因為伊不太敢看歹徒的臉，而伊於歹徒離
      開時雖有聽到機車發動的聲音，但不敢肯定是歹徒或是其
      他人發動機車等語，辯護意旨認本件行為人係配戴口罩、
      騎乘機車犯案，容有誤會，況縱使被告於歷次犯侵入住宅
      竊盜犯行時之行為模式與本件行為人有異，惟有犯罪習慣
      之人犯案時，或有其經常採用之行為模式，然此並非絕對
      一成不變，常會因犯案之時間、環境、對象等因素不同而
      隨之改變，至被告遭警查獲時雖未扣得西瓜刀，然自有可
      能係已遭被告丟棄或放置他處，實難憑此即推論本件犯行
      確非被告所為。
（五）綜上所述，本件事證明確，被告空言否認犯行，洵不足採
      ，應予依法論科。
二、被告持以犯本案之西瓜刀1 把雖未扣案，惟經被害人乙○○○當庭比出該西瓜刀長度丈量結果，長度約36公分，此經記
    明於本院95年3 月3 日審理筆錄，該西瓜刀持以揮砍，顯足
    可傷害他人生命、身體，客觀上具有危險性，自該當於刑法
    第321 條第1 項第3 款規定之「兇器」。被告犯強盜罪而有
    刑法第321 條第1 項第3 款之攜帶兇器情形，核其所為係犯
    刑法第330 條第1 項之加重強盜罪。茲審酌被告因貪圖一己
    之私，持西瓜刀侵入被害人住處強盜財物，對被害人居住安
    寧、社會治安危害非輕，犯後猶飾詞卸責，難認有何悔意，
    所得財物非多等一切情狀，量處如主文所示之刑，以資懲儆
    。未扣案之西瓜刀1 把，雖係被告用以犯本件犯行之工具，
    惟因被告否認犯行，且無證據足證該西瓜刀為被告所有，尚
    不得宣告沒收，併予敘明。
據上論斷，應依刑事訴訟法第299 條第1 項前段，刑法第330 條
第1 項，判決如主文。
本案經檢察官古慧珍到庭執行職務。
中    華    民    國    95    年    3     月    17    日
                  刑事第十庭  審判長法  官   江德民
                                    法  官   柯姿佐
                                    法  官   蔡和憲
上正本證明與原本無異。
如不服本判決書，應於送達後10日內，向本院提出上訴狀。
                                    書記官   常毓生
中    華    民    國    95    年    3     月    20    日
中華民國刑法第330條第1項：
犯強盜罪而有第三百二十一條第一項各款情形之一者，處七年以
上有期徒刑。
中華民國刑法第321條第1項：
犯竊盜罪而有左列情形之一者，處六月以上、五年以下有期徒刑
：
一  於夜間侵入住宅或有人居住之建築物、船艦或隱匿其內而犯
    之者。
二  毀越門扇、牆垣或其他安全設備而犯之者。
三  攜帶兇器而犯之者。
四  結夥三人以上而犯之者。
五  乘火災、水災或其他災害之際而犯之者。
六  在車站或埠頭而犯之者。


司法院資訊處製作；財團法人民間司法改革基金會備份。
